【裁判字號】    97,交聲,390
【裁判日期】    970610
【裁判案由】    聲明異議
【裁判全文】
臺灣臺南地方法院交通事件裁定         97年度交聲字第390號
原處分機關  交通部公路總局嘉義區監理所台南監理站
異議人即受
處分人      乙○○
上列受處分人因違反道路交通管理處罰條例案件，對於交通部公
路總局嘉義區監理所台南監理站，民國97年4月11日所為之裁決
處分（處分案號：嘉監南字第裁74-M00000000號），聲明異議，
本院裁定如下：
    主  文
異議駁回。
    理  由
一、原處分意旨略以：異議人即受處分人乙○○（下稱異議人）
    於民國97年2月20日中午11時20分許，駕駛車牌號碼5206-LX
    號自用小客車，行經臺南縣關廟鄉○○路與文衡路口處時，
    因行車執照未隨車攜帶，經臺南縣警察局歸仁分局龍船派出
    所警員（下稱舉發機關），予以製單舉發，惟舉發警員於舉
    發違反道路交通管理事件通知單 (以下稱舉發通知單)上「
    車牌號碼」一欄誤載為「5026-LX」號。其後異議人不服於
    97 年3月7日提出申訴，經舉發機關查明後，將上揭車號更
    正為「5 20 6 -LX」號。嗣後原處分機關即交通部公路總局
    嘉義區監理所臺南監理站，乃依道路交通管理處罰條例 (下
    稱處罰條例)第14條第2款暨違反道路交通管理事件統一裁罰
    基準及處理細則 (以下稱處理細則)之規定，裁處異議人罰
    鍰新台幣（下同）300元等語。
二、本件聲明異議意旨略以：罰單上所註明之車號為不實之記載
    ，豈能因開單員警自行查詢車籍資料，自行更正車號即予裁
    罰，該員警應負舉證責任，如無法舉證，該罰單應屬無效，
    為此聲明異議，請求撤銷原處分云云。
三、本院審酌：
  (一)異議人對於未隨車攜帶行車執照，即於上揭時間，駕駛車牌
    號碼5206-LX號自用小客車於道路上行駛，於行經上揭路口
    處時，經舉發機關製單舉發，惟舉發警員於舉發通知單上誤
    載違規車號為「5026 -LX」號。其後異議人不服提出申訴，
    經舉發機關查明後，將上揭車號更正為「5206-LX」號。嗣
    後原處分機關依處罰條例第14條第2款及處理細則基準表之
    規定，裁處異議人罰鍰新台幣（下同）300元乙節，有：
    舉發通知單。
    裁決書。
    證人甲○○○○於本院調查中之證言。
    臺南縣警察局歸仁分局97年3月18日南縣歸警五字第09700
      04605號函。
    等件為證，且為異議人所不否認，此部分事實當可認定。
  (二)按違反處罰條例第12條至第68條之行為，由由公路主管機關
    設置之交通裁決單位辦理，處罰條例第8條第1項第1款、第3
    項前段定有明文。次按行車執照未隨車攜帶情形者，處汽車
    所有人新臺幣300元以上600元以下罰鍰，處罰條例第14條第
    2款亦有明文。經查：本件異議人駕車時未隨車攜帶行車執
    照，其違反者係處罰條例第14條第2款之規定，依法應由原
    處分機關處罰，而非由舉發機關予以處罰，舉發機關製單舉
    發之行為，對原處分機關而言，性質上類似「告發」，係告
    知原處分機關異議人有上述違規行為，應對受舉發人即異議
    人予以裁罰之意，而本件處罰即裁決內容之記載，並無任何
    違誤，此有裁決書在卷可稽，且據異議人坦承在卷 (見本院
    卷第17頁)，故難認本件裁決有何異議人所稱因車號記載錯
    誤而有處罰無效之情形。
  (三)次按行政程序法第111條規定：「行政處分有下列各款情形
    之一者，無效︰一、不能由書面處分中得知處分機關者。二
    、應以證書方式作成而未給予證書者。三、內容對任何人均
    屬不能實現者。四、所要求或許可之行為構成犯罪者。五、
    內容違背公共秩序、善良風俗者。六、未經授權而違背法規
    有關專屬管轄之規定或缺乏事務權限者。七、其他具有重大
    明顯之瑕疵者。」等語，即本條已將有瑕疵行政處分絕對無
    效之事項予以明定，依該條反面推論可知，凡非該條所列各
    款情形，縱行政處分確有瑕疵，並非無效。查本件舉發警員
    雖舉發通知單上「車牌號碼」一欄將車號「5206-LX」號誤
    載為「5026- LX」號，然舉發通知單上其餘各欄，如舉發機
    關、違規駕駛人之人別資料、違規事由、違規地點、適用法
    條、應到案時間等，均無任何違誤，且與事實相符，顯然不
    符上揭無效之情形。
  (四)綜上所述，異議人逕以舉發通知單上車號記載錯誤為由，主
    張本件處罰無效云云尚屬無據，而不足採。
五、依此本院認為，本件原處分機關之裁決與法相符，應予維持
    ；而異議人聲明異議並無理由，應予駁回。
六、據上論斷，應依道路交通案件處理辦法第19條前段，裁定如
    主文。
中    華    民    國    97    年    6    月    10     日
                        交通法庭法  官   蔡直青
以上正本證明與原本無異。
如不服本裁定，應於收受送達後5日內向本院提出抗告狀。（應
附繕本）
                                書記官   劉鴻瑛
中    華    民    國    97    年    6     月    13    日


司法院資訊處製作；財團法人民間司法改革基金會備份。
